最　高　行　政　法　院　判　決　　　　　　　　　九十一年度判字第一五二四號
　　再 審原 告　甲○○
　　再 審被 告　財政部臺北市國稅局
　　代　表　人　乙○○
右當事人間因綜合所得稅事件，再審原告對於中華民國八十九年十一月十六日本院八
十九年度判字第三一八三號判決，提起再審之訴。本院判決如左：
　　主  文
再審之訴駁回。
再審訴訟費用由再審原告負擔。
    事  實
緣再審原告係國防部中山科學研究院非軍職員工，八十年度綜合所得稅結算申報，經
原核定增列其取自該院之薪資所得新台幣（下同）二五五、九○○元，併課其當年度
綜合所得稅。再審原告不服，申經復查結果，未獲准變更，原核定遂依稅捐稽徵法第
三十八條第三項規定重行發單補徵，除應補本稅二四、一三二元外，另加計行政救濟
利息一三四元。再審原告對復查結果加計之行政救濟利息部分不服，申經復查，未獲
變更，經提起訴願、再訴願亦遭決定駁回，遂提起行政訴訟，亦遭本院八十九年判字
三一八三號判決（下稱原判決）駁回，遂以原判決有舊行政訴訟法第二十八條第一款
（即新行政訴訟法第二百七十三條第一項第一款再審事由，提起再審之訴，茲摘敘兩
造訴辯意旨如次：
再審原告起訴意旨略謂：一、再審原告原係中科院專業技術士官，退伍後參加考試，
改為聘僱技術員，擔任通信電子及儀表修護事宜，當時院方為安定基層人員生活及提
升研發精神給予技術津貼之補助以資鼓勵。再審原告直服務到民國八十二年八月因屆
齡辦理退休。二、八十三年底及八十四年間，經傳中科院人事精簡，實施淘汰制度，
其中有支領加給主計人員因之被解雇離職，內心不平，藉機彙整資料向當地稅捐稽徵
單位檢舉中科院員工有欠稅嫌疑（再審原告除本俸原列課繳所得稅外，技術津貼部分
並未列入納稅範圍），迫使退職及現職員工走上街頭（如附件一、二）。三、至於再
審原告七十九年至八十二年間補稅問題，錯綜複雜牽涉到法理制度、稅法、行政，請
大法官解釋都有困難。本案係當時財稅與稅款扣繳業主對稅務認知界定延誤所致，按
稅法八十八條、九十三條、九十四條、一百一十四條解釋，一切責任概由稅務及扣繳
業主承擔，本案經過八、九年實無追繳立場。四、再審被告係屬安分小民，於八十九
年九月初收到財務法庭執行通知書載有「務必到庭，抗傳即予拘提」（附件三）字樣
，急得心跳加速，差一點暈昏不起，在無可奈何下，分二次匯繳八十一年稅款（附件
四）。五、再審被告現已七十多歲，僅賴榮民補助過活，實無力繳付，綜上理由，就
八十九年判字第三一七七、三一八三號判決，敬請秉公查察，恩准以特例銷案等語。
再審被告答辯意旨略謂︰一、按「經依復查、訴願或行政訴訟程序終結決定或判決應
補繳稅款者，稅捐稽徵機關應於復查決定或接到訴願決定書，或行政法院判決書正本
後十日內，填發補繳稅款繳納通知書，通知納稅義務人繳納；並自該項補繳稅款原應
繳納期間屆滿之次日起，至填發補繳稅款繳納通知書之日止，按補繳稅額，依原應繳
納稅款期間屆滿之日郵政儲金匯業局之一年期定期存款利率，按日加計利息，一併徵
收。」、「納稅義務人未繳納稅款而申請復查，稅捐稽徵機關於復查決定通知納稅義
務人時，應就復查決定之應納稅額，依本法第三十八條第三項後段規定加計利息填發
繳款書，一併通知納稅義務人繳納。」分別為稅捐稽徵法第三十八條第三項及同法施
行細則第十二條所明定。二、本件再審原告因不服再審被告核定增列其薪資所得二五
五、九○○元，並補徵本稅二四、一三二元，申經復查未獲變更，再審被告乃依前揭
法條規定，依原限繳日八十五年十二月十五日之次日起，至復查決定後填發補繳稅款
繳納通知書八十六年一月十八日止計三十四天，按郵政儲金匯業局之一年期定期存款
利率，加計行政救濟利息一三四元（計算式：24,132×34/365×6%=134）。三、另再
審原告八十年度綜合所得稅結算申報，經原核定增列薪資所得二五五、九○○元，併
課其當年度綜合所得稅，再審原告不服提起行政救濟乙案，業經前行政法院於八十八
年二月二十六日以八十八年度裁字第一八九號裁定駁回確定在案，再審原告仍就本稅
部分再行爭執，自不足採。綜上，原課稅處分既無違誤，則本件加計利息之處分亦無
不合。四、末查，本件再審原告主張各節，業經原判決詳為審酌予以論駁在案，並無
適用法規錯誤及行政訴訟法第二百七十三條規定之情形，再審原告仍執前詞反覆訴求
，殊難謂有理由。綜上論述，原處分及所為復查、訴願、再訴願決定並無違誤，請判
決駁回原告再審之訴。
  理  由
按行政訴訟當事人對本院之判決提起再審之訴，依行政訴訟法施行法第三條後段規定
，必須該判決具有行政訴訟法第二百七十三條第一項所列各款情形之一者，始得為之
。而該項第一款所謂適用法規顯有錯誤者，係指原判決所適用之法規與該案應適用之
現行法規相違背或與解釋、判例有所牴觸者而言，至於法律上見解之歧異，再審原告
對之縱有爭執，要難謂為適用法規錯誤，而據為再審之理由。本件再審原告因綜合所
得稅事件，不服本院八十九年度判字第三一八三號判決，主張原判決有修正前行政訴
訟法第二十八條第一款適用法規顯有錯誤之再審事由，即相當於行政訴訟法第二百七
十三條第一項第一款，提起再審之訴。經查原判決係以：「本件原告因不服被告核定
增列其薪資所得二五五、九○○元，並補徵本稅二四、一三二元，申經復查未獲變更
，原核定依原限繳日八十五年十二月十五日之次日起，至復查決定後填發補繳稅款繳
納通知書八十六年一月十八日止計三十四天，按郵政儲金匯業局之一年期定期存款利
率，加計行政救濟利息一三四元（計算式：24,132×34/365×6% =134） ，為稅捐稽
徵法第三十八條第三項及同法施行細則第十二條規定，並無不合。另原告八十年度綜
合所得稅結算申報，經原核定增列薪資所得二五五、九○○元，併課其當年度綜合所
得稅，原告不服提起行政救濟乙案，業經本院於八十八年二月二十六日以八十八年度
裁字第一八九號裁定駁回原告之訴確定在案，原告仍就本稅部分再行爭執，自不足採
。綜上，原課稅處分既無違誤，則本件加計利息之處分，即無不合，復查及一再訴願
決定遞予維持，亦無違誤，原告起訴論旨，難認有理由，應予駁回。」等語資為判決
理由，經核原判決所適用之法規與該案應適用之現行法規並無相違背，與解釋、判例
均無相牴觸者之情形。從而再審原告所訴各節，均不合法定再審之事由，應認再審起
訴意旨為顯無再審理由，應予駁回。
據上論結，本件再審之訴為無理由，爰依行政訴訟法第二百七十八條第二項、第九十
八條第三項前段，判決如主文。
中　　華　　民　　國　　九十一　　　年　　　八　　　　月　　二十二　　　日
                    最 高 行 政 法 院  第 二 庭
                                審 判 長 法  官　　　陳　石　獅
                                         法  官      姜  仁  脩
                                         法  官　　　彭　鳳　至
                                         法  官　　　高　啟　燦
                                         法  官　　　黃　合　文
右  正  本  證  明  與  原  本  無  異
　　　　　　　　　　　　　　　　　　　　 法院書記官　張  雅  琴
中　　華　　民　　國　　九十一　　　年　　　八　　　　月　　二十九　　　日
